臺灣新北地方法院刑事判決
                                    110年度審訴字第500號
公  訴  人  臺灣新北地方檢察署檢察官
被      告  郭宸佑






上列被告因偽造文書等案件，經檢察官提起公訴（109 年度偵緝
字第2419號、第2420號、109 年度偵字第34957 號、第43110 號
），因被告於本院準備程序中為有罪之陳述，本院告知被告簡式
審判程序之旨，並聽取當事人之意見後，經合議庭裁定由受命法
官獨任以簡式審判程序審理，判決如下：
    主  文
郭宸佑犯如附表所示之罪，所處之刑、沒收之物各如附表所示。
應執行有期徒刑陸月，如易科罰金，以新臺幣壹仟元折算壹日。
    事實及理由
一、本案犯罪事實及證據，除下列事項應予更正及補充外，均引
    用如附件檢察官起訴書之記載：
  ㈠犯罪事實欄一第1 行「竊盜等」之記載刪除。
  ㈡犯罪事實欄一㈠之記載更正如下：
   1、於民國108 年12月24日12時19分前某日時，搭乘李慶祥所
      駕駛車牌號碼000-00號營業小客車，乘李慶祥分神回覆車
      資之際，基於竊盜之犯意，徒手竊取李慶祥置於副駕駛座
      背包內之皮夾1 個（內含現金新臺幣〔下同〕3,000 元、國
      民身分證、全民健康保險卡、汽機車駕駛執照、玉山銀行
      信用卡〔卡號0000-0000-0000-0000 號〕、台北富邦銀行信
      用卡及提款卡、彰化銀行提款卡各1 張），得手後旋下車
      離去，並將現金花用無餘。
   2、基於詐欺取財之犯意，於108 年12月24日12時19分許，在
      新北市○○區○○路000 號全家超商，出示上開竊得之玉山銀
      行信用卡，佯裝為真正持卡人，使該超商結帳人員陷於錯
      誤，遂同意其以機器感應晶片之方式持卡消費，並交付麥
      香紅茶1 瓶（價額10元），郭宸佑因此詐得麥香紅茶1 瓶
      。
   3、基於行使偽造私文書及詐欺取財之犯意，於同日13時9 分
      許，在新北市○○區○○路○段000 號宏典銀樓五股營業所，
      持前開玉山銀行信用卡刷卡消費5 萬3,000 元，並在購買
      金額確認單上偽簽「李慶祥」署名1 枚而偽造該私文書，
      再交付銀樓店員而行使之，足生損害於李慶祥及玉山銀行
      對於信用卡消費管理之正確性。惟因郭宸佑無法出示身分
      證件供該銀樓店員核對，遭取消交易而未得逞。嗣李慶祥
      收到玉山銀行發送之刷卡簡訊，驚覺有異，報警處理，始
      循線查悉上情。
  ㈢證據部分補充「被告郭宸佑於本院準備程序及審理中之自白
    」。
二、按刑法第339 條第1 項、第2 項分別規定詐欺取財罪及詐欺
    得利罪，前者之行為客體係指財物，後者則指取得債權、免
    除債務、延期履行債務或提供勞務等財物以外之財產上不法
    利益（最高法院86年度台上字第3534號判決意旨參照）。查
    被告如事實及理由欄一㈡2 所示詐得之紅茶1 瓶，屬客觀上
    具體存在之動產，自屬刑法第339 條第1 項所稱之財物。
三、核被告所為，就事實及理由欄一㈡1 、起訴書犯罪事實欄一㈡
    、㈢、㈣部分，均係犯刑法第320 條第1 項之普通竊盜罪；就
    事實及理由欄一㈡2 部分，係犯刑法第339 條第1 項之詐欺
    取財罪，公訴意旨認被告此部分犯行，係犯刑法第339條之1
     第2 項之以不正方法由收費設備得財產上不法之利益，容
    有未洽，惟起訴之基本社會事實同一，爰依法變更起訴法條
    ；就事實及理由欄一㈡3 部分，係犯刑法第216 條、第210 
    條之行使偽造私文書罪、同法第339 條第3 項、第1 項之詐
    欺取財未遂罪。被告如事實及理由欄一㈡3 所載，於購買金
    額確認單上偽造「李慶祥」之署名，係偽造私文書之階段行
    為，偽造私文書之低度行為，復為行使之高度行為所吸收，
    均不另論罪；又此部分被告乃基於詐欺取財之目的，而偽造
    購買金額確認單以行使，係以一行為同時觸犯行使偽造私文
    書罪及詐欺取財未遂罪等2 罪名，為想像競合犯，應依刑法
    第55條之規定，從一較重之行使偽造私文書罪處斷。又被告
    所犯前開6 罪間，犯意各別，行為互殊，應予分論併罰。又
    如事實及理由欄一㈡3 所示詐欺取財部分，被告已著手詐欺
    犯罪行為之實行，惟因無法出示身分證供店員核對而遭取消
    交易，致未得逞，屬未遂犯，應依刑法第25條第2 項規定，
    按既遂犯之刑度減輕其刑。
四、爰審酌被告正值青壯，不思循正途賺取所需，反屢次利用搭
    乘計程車之機會，竊取他人財物，復以詐騙、盜刷信用卡之
    手法，不法牟取他人財物，造成他人財產受損，並破壞商業
    交易秩序，殊非可取，兼衡其素行不良、於警詢中自陳高職
    畢業之智識程度、犯罪之動機、目的、手段、所取得財物價
    值及其始終坦承犯行，犯後態度尚可等一切情狀，分別量處
    如主文所示之刑，並定其應執行刑暨均諭知易科罰金之折算
    標準，以資懲儆。
五、按犯罪所得，屬於犯罪行為人者，沒收之。前2 項之沒收，
    於全部或一部不能沒收或不宜執行沒收時，追徵其價額，刑
    法第38條之1 第1 項前段、第3 項定有明文。經查，如事實
    及理由欄一㈡3 所示被告偽造之「李慶祥」署名1 枚，不問
    屬於被告與否，應依刑法第219 條之規定諭知沒收。又被告
    就事實及理由欄一㈡1 所載竊得之皮夾1 個、現金3,000 元
    、事實及理由欄一㈡2 所載詐得之麥香紅茶1 瓶、起訴書犯
    罪事實欄一㈡所載竊得之皮夾1 個及現金2,400 元、起訴書
    犯罪事實欄一㈢所載竊得之皮夾1 個及現金3,000 元、起訴
    書犯罪事實欄一㈣所載竊得之現金3,000 元，均係被告前開
    犯行之犯罪所得，且均未返還被害人，為避免被告無端坐享
    犯罪所得，且經核本案情節，宣告沒收並無過苛之虞，是以
    上開犯罪所得，應依刑法第38條之1 第1 項前段、第3 項之
    規定於各該犯行主文項下諭知沒收，於全部或一部不能沒收
    或不宜執行沒收時，追徵其價額。至本件被告竊盜所得之李
    慶祥國民身分證、全民健康保險卡、汽機車駕駛執照、玉山
    銀行信用卡、台北富邦銀行信用卡及提款卡、彰化銀行提款
    卡、陳鴻鑫國民身分證、全民健康保險卡、行車執照、凱基
    銀行提款卡及殘障手冊、吳國毅全民健康保險卡、機車駕駛
    執照、國泰世華銀行之信用卡及金融卡、中國信託銀行之信
    用卡及金融卡、玉山銀行信用卡各1 張，均業經被告丟棄，
    此據被告於警詢及偵查中供述明確，上開物件乃專屬個人信
    用交易及身分證明之用，倘告訴人申請掛失止付並補發新卡
    片、證件，原卡片即失去功用，審酌沒收制度所欲達成之社
    會防衛目的，以及上開物品客觀財產價值亦均屬低微，若予
    沒收，顯然欠缺刑法上之重要性，爰依刑法第38條之2 第2
    項之規定，不予宣告沒收或追徵。另被告所偽造如事實及理
    由欄一㈡3 所示之購買金額確認單1 紙，雖係犯罪所生之物
    ，然已行使而交付銀樓店員，非屬被告所有，是不予宣告沒
    收或追徵。至被告竊得陳慶順之皮夾及國民身分證、全民健
    康保險卡、郵局金融卡及老人悠遊卡各1 張等物，均業已返
    還告訴人陳慶順，有贓物認領保管單1 紙在卷為佐，依刑法
    第38條之1 第5 項之規定，自毋庸宣告沒收或追徵，附此敘
    明。再按宣告多數沒收者，併執行之，刑法第40條之2 第1
    項定有明文。刑法沒收章修正後，沒收已無從刑之性質，遇
    有宣告多數沒收者，即應由檢察官逕依前揭刑法第40條之2
    第1 項規定併執行之，不生定其應執行刑之問題。從而，前
    述宣告之多數沒收，既應併執行之，爰不於主文重複為應執
    行之沒收諭知，併予指明。
據上論斷，應依刑事訴訟法第273條之1第 1項、第299條第1項前
段、第300 條、第310 條之2 、第454 條，刑法第216 條、第21
0 條、第320 條第1 項、第339 條第1 項、第3 項、第25條第2
項、第55條、第41條第1 項前段、第51條第5 款、第219 條、第
38條之1 第1 項前段、第3 項、第40條之2 第1 項，刑法施行法
第1 條之1 第1 項、第2 項前段，判決如主文。
本案經檢察官洪三峯提起公訴，檢察官李芷琪到庭執行職務。
中　　華　　民　　國　 110　　年　　8 　　月　　30　　日
                  刑事第二十三庭  法  官  劉安榕
以上正本證明與原本無異。
如不服本判決應於收受判決後20日內向本院提出上訴書狀，並應
敘述具體理由。其未敘述上訴理由者，應於上訴期間屆滿後20日
內向本院補提理由書（均須按他造當事人之人數附繕本）「切勿
逕送上級法院」。
                                  書記官  陳宥伶
中　　華　　民　　國　 110　　年　　8 　　月　　30　　日
附錄本案論罪科刑所引法條全文：
中華民國刑法第216條
行使第211 條至第216 條之文書者，依偽造、變造文書或登載不
實事項或使登載不實事項之規定處斷。
中華民國刑法第210條
偽造、變造私文書，足以生損害於公眾或他人者，處5 年以下有
期徒刑。
中華民國刑法第320條
意圖為自己或第三人不法之所有，而竊取他人之動產者，為竊盜
罪，處 5 年以下有期徒刑、拘役或 50 萬元以下罰金。
意圖為自己或第三人不法之利益，而竊佔他人之不動產者，依前
項之規定處斷。
前二項之未遂犯罰之。
中華民國刑法第339條
意圖為自己或第三人不法之所有，以詐術使人將本人或第三人之
物交付者，處5 年以下有期徒刑、拘役或科或併科50萬元以下罰
金。
以前項方法得財產上不法之利益或使第三人得之者，亦同。
前二項之未遂犯罰之。
 附表

編號 犯罪事實 所犯罪名、宣告刑及沒收  1 如事實及理由欄一㈡1所載 郭宸佑犯竊盜罪，處有期徒刑貳月，如易科罰金，以新臺幣壹仟元折算壹日。未扣案之犯罪所得皮夾壹個、新臺幣參仟元均沒收，於全部或一部不能沒收或不宜執行沒收時，追徵其價額。  2 如事實及理由欄一㈡2所載 郭宸佑犯詐欺取財罪，處有期徒刑貳月，如易科罰金，以新臺幣壹仟元折算壹日。未扣案之犯罪所得麥香紅茶壹瓶沒收，於全部或一部不能沒收或不宜執行沒收時，追徵其價額。  3 如事實及理由欄一㈡3所載 郭宸佑犯行使偽造私文書罪，處有期徒刑參月，如易科罰金，以新臺幣壹仟元折算壹日。偽造之「李慶祥」署名壹枚沒收。  4 如起訴書犯罪事實欄一㈡所載 郭宸佑犯竊盜罪，處有期徒刑貳月，如易科罰金，以新臺幣壹仟元折算壹日。未扣案之犯罪所得皮夾壹個、新臺幣貳仟肆佰元均沒收，於全部或一部不能沒收或不宜執行沒收時，追徵其價額。  5 如起訴書犯罪事實欄一㈢所載 郭宸佑犯竊盜罪，處有期徒刑貳月，如易科罰金，以新臺幣壹仟元折算壹日。未扣案之犯罪所得皮夾壹個、新臺幣參仟元均沒收，於全部或一部不能沒收或不宜執行沒收時，追徵其價額。  6 如起訴書犯罪事實欄一㈣所載 郭宸佑犯竊盜罪，處有期徒刑貳月，如易科罰金，以新臺幣壹仟元折算壹日。未扣案之犯罪所得新臺幣參仟元沒收，於全部或一部不能沒收或不宜執行沒收時，追徵其價額。 


 附件
臺灣新北地方檢察署檢察官起訴書
                                   109年度偵緝字第2419號
                                                第2420號
                                    109年度偵字第34957號
                                               第43110號
被　　　告　郭宸佑　男　28歲（民國00年0月0日生）
                    住○○市○○區○○○00號
                    居新北市○○區○○路0段000巷00弄00號
                    3樓
                    國民身分證統一編號：Z000000000號
上列被告因竊盜等案件，已經偵查終結，認應該提起公訴，茲將
犯罪事實及證據並所犯法條分敘如下：
            犯罪事實
一、郭宸佑意圖為自己不法之所有，分別為下列竊盜等犯行：
  ㈠於民國108 年12月24日12時19分前某日時，在不詳地點，招
    手攔停由李慶祥所駕駛之車牌號碼000-00號營業小客車，乘
    李慶祥分神回應其所詢車資之際，徒手竊取李慶祥置放在該
    車輛副駕駛座背包內之皮夾1 個（內含現金新臺幣【下同】
    3,000 元、國民身分證、全民健康保險卡、汽機車駕駛執照
    、玉山銀行信用卡【卡號0000-0000-0000-0000 號】、台北
    富邦銀行信用卡及提款卡、彰化銀行提款卡各1 張），得手
    後旋下車離去，並將現金花用殆盡。復意圖為自己不法之所
    有，基於非法由收費設備得利之犯意，利用前開玉山銀行信
    用卡具有小額消費免身分認證之功能，於民國108 年12月24
    日12時19分許，在新北市○○區○○路000 號全家超商，持該張
    信用卡感應消費10元之麥香紅茶1 瓶，以此不正方法獲得持
    該張卡片小額消費時無需付費之財產上不法利益。又意圖為
    自己不法之所有，基於詐欺取財及行使偽造私文書之犯意，
    於108年12月24日13時9分許，在新北市○○區○○路0段000 號
    宏典銀樓五股營業所，持前開玉山銀行信用卡刷卡消費5萬3
    ,000元，並偽簽「李慶祥」署名1 枚在購買金額確認單上而
    偽造該私文書，並持之交付予該銀樓店員而行使之，足生損
    害於告訴人李慶祥。嗣因郭宸佑無法出示身分證件供該銀樓
    店員核對，遂遭取消交易而詐欺未遂。嗣李慶祥收到玉山銀
    行發送之刷卡簡訊，驚覺有異，報警處理，始循線查悉上情
    。（109年度偵緝字第2420號）
  ㈡於108年12月31日13時34分許，在新北市新莊區中正路377巷
    口，招手攔停由陳鴻鑫所駕駛之車牌號碼000-0000號營業小
    客車並乘坐在副駕駛座後，假意詢問陳鴻鑫往返野柳之車資
    ，乘陳鴻鑫分神回應之際，徒手竊取陳鴻鑫置放在該車輛置
    物櫃內之皮夾1個（內含現金2,400元、國民身分證、全民健
    康保險卡、行車執照、凱基銀行提款卡及殘障手冊各1 張）
    ，得手後旋以車資太貴為由下車離去，並將現金花用殆盡。
    嗣於同日14時8分許，陳鴻鑫察覺遭竊，報警處理，始循線
    查悉上情。（109年度偵緝字第2419號）
  ㈢於109年7月24日0時許，在新北市泰山區明志路2段與文程路
    口，招手攔停由吳國毅所駕駛之車牌號碼000-0000號營業小
    客車，假意詢問吳國毅前往金山、野柳往返之車資，乘吳國
    毅分神回應之際，徒手竊取吳國毅置放在該車輛副駕駛座背
    包內之皮夾1 個（價值500元，內含現金3,000元、全民健康
    保險卡、機車駕駛執照、國泰世華銀行之信用卡及金融卡、
    中國信託銀行之信用卡及金融卡、玉山銀行信用卡各1 張）
    ，得手後旋下車另搭乘車牌號碼000-0000號營業小客車離去
    ，並將現金花用殆盡。嗣於同日1 時許，吳國毅察覺遭竊，
    報警處理，始循線查悉上情。（109年度偵字第34957號）
  ㈣於109年10月1日13時10分許，在新北市○○區○○路0段000號前
    ，招手攔停由陳慶順所駕駛之車牌號碼000-00號營業小客車
    ，假意詢問陳慶順是否願前往金山，乘陳慶順分神回應之際
    ，徒手竊取陳慶順置放在該車輛手剎車旁之皮夾1 個（價值
    200元，內含現金3,000元、國民身分證、全民健康保險卡、
    郵局金融卡及老人悠遊卡各1 張），得手後旋下車離去，並
    將現金花用殆盡。嗣於同日13時35分許，陳慶順察覺遭竊，
    報警處理，經警於同日16時14分許，在新北市○○區○○路0段0
    00號泰山國小旁圍牆內，扣得上開皮夾、國民身分證、全民
    健康保險卡、郵局金融卡及老人悠遊卡，並發還陳慶順。（
    109年度偵字第43110號）
二、案經李慶祥、陳鴻鑫訴由新北市政府警察局新莊分局、吳國
    毅、陳慶順訴由新北市政府警察局林口分局報告偵辦。證據
    並所犯法條一、證據清單及待證事實犯罪事實一㈠分（109年
    度偵緝字第2420號）：

編  號     證  據  名  稱     待  證  事  實   １ 被告郭宸佑於警詢及偵查中自白 坦承犯罪事實一㈠所示之全部犯罪事實。   ２ 告訴人李慶祥於警詢及偵查中之指訴 1.犯罪事實一㈠所示物品遭竊之事實。 2.玉山銀行卡號0000-0000-0000-0000號信用卡於犯罪事實一㈠所示時地，遭人持用感應消費10元及購買金飾，惟購買金飾部分因交易未成功而未扣款之事實。   ３ 證人即宏典銀樓五股營業所經理謝宜芬於偵查中之證述 被告於犯罪事實一㈠所示時地，持玉山銀行卡號0000-0000-0000-0000號信用卡購買金飾，並在購買金額確認單上偽簽「李慶祥」簽名，然因無法出示身分證件供確認身分，故取消交易之事實。   ４ 監視器檔案光碟1片、監視器影像截圖10張、購買金額確認單相片1張 證明被告於犯罪事實一㈠所示時地，持上開玉山銀行信用卡購買金飾，並在購買金額確認單上偽簽「李慶祥」簽名之事實。 


犯罪事實一㈡部分（109年度偵緝字第2419號）：

編  號     證  據  名  稱     待  證  事  實   １ 被告郭宸佑於警詢及偵查中自白 坦承犯罪事實一㈡所示之全部犯罪事實。   ２ 告訴人陳鴻鑫於警詢中之指訴 犯罪事實一㈡所示物品，於犯罪事實一㈡所示時地遭竊之事實。   ３ 監視器影像截圖10張 1.證明被告曾乘坐告訴人陳鴻鑫所駕駛之上開營業用小客車之事實。 2.證明被告竊得犯罪事實一㈡所示物品後逃逸之事實。 


犯罪事實一㈢部分：

編  號     證  據  名  稱     待  證  事  實   １ 被告郭宸佑於警詢及偵查中自白 坦承犯罪事實一㈢所示之全部犯罪事實。   ２ 告訴人吳國毅於警詢及偵查中之指訴 犯罪事實一㈢所示物品，於犯罪事實一㈢所示時地遭竊之事實。   ３ 監視器檔案光碟1片、監視器影像截圖12張 1.證明被告曾乘坐告訴人吳國毅所駕駛之上開營業用小客車之事實。 2.證明被告竊得犯罪事實一㈢所示物品後，搭乘車牌號碼000-0000號營業用小客車逃逸之事實。 


犯罪事實一㈣部分：

編  號     證  據  名  稱     待  證  事  實   １ 被告郭宸佑於警詢及偵查中自白 坦承犯罪事實一㈣所示之全部犯罪事實。   ２ 告訴人陳慶順於警詢中之指訴 犯罪事實一㈣所示物品，於犯罪事實一㈣所示時地遭竊之事實。   ３ 新北市政府警察局林口分局泰山分駐所扣押筆錄、扣押物品目錄表、贓物認領保管單、監視器影像截圖2張、現場照片1張 證明被告竊得犯罪事實一 ㈣所物品後逃逸，嗣經警扣得如扣押物品目錄表所示物品並發還告訴人陳慶順之事實。 


二、核被告犯罪事實㈠所為，係犯刑法第320條第1項之竊盜、同
    法第339條之1第2項之以不正方法由收費設備得財產上不法
    之利益、同法第210條、第216條行使偽造私文書及同法第33
    9條第3項、第1項之詐欺取財未遂罪嫌；犯罪事實㈡、㈢、㈣所
    為，均涉犯刑法第320條第1項之竊盜罪嫌。被告偽造「李慶
    祥」簽名之行為，係偽造私文書之部分行為，為偽造私文書
    之行為所吸收，其於偽造私文書後，復持之行使，其偽造之
    低度行為應為行使之高度行為所吸收，均請不另論罪。又被
    告以一行為同時觸犯行使偽造私文書及詐欺取財未遂犯嫌，
    為想像競合犯，請依刑法第55條前段之規定，從一重之行使
    偽造私文書罪嫌處斷。再被告上開所為4次竊盜、以不正方
    法由收費設備得財產上不法之利益、行使偽造私文書犯嫌，
    犯意各別，行為互殊，請予分論併罰。被告於購買金額確認
    單上偽造之「李慶祥」簽名1枚，請依刑法第219條沒收之。
    再被告如犯罪事實㈠至㈣所示竊得之現金、物品及由收費設備
    得財產上不法之利益，均為其犯罪所得，請依刑法第38條之
    1第1項、第3項規定宣告沒收，於全部或一部不能沒收或不
    宜執行沒收時，追徵其價額；至犯罪事實㈣所示之物品業已
    實際合法發還告訴人，請依刑法第38條之1第5項規定，不予
    宣告沒收或追徵。
三、至犯罪事實一㈠之告訴及報告意旨認被告竊得現金6,000元、
    犯罪事實一㈡之告訴及報告意旨認被告竊得現金2,500元、犯
    罪事實一㈢之告訴及報告意旨認被告竊得現金4,000元，惟被
    告僅坦承竊得如犯罪事實一㈠㈡㈢所載金額，又無其他積極證
    據可佐被告竊得超過犯罪事實一㈠㈡㈢所載之金額，自應為有
    利於被告之認定，惟若被告有竊得此部分金額，亦與上開起
    訴部分為同一社會事實，為起訴效力所及，法院仍得就此部
    分加以審理，爰不另為不起訴之處分，併予敘明。
四、依刑事訴訟法第251條第1項提起公訴。
  此　致
臺灣新北地方法院中　　華　　民　　國　 110　　年　　3 　
　月　　5  　日檢　察　官  洪三峯